---
title: "2022年度:データサイエンス　第１回課題"
author: "{学籍番号}:{氏名}"
date: "提出日"
output: html_notebook
---

# Exercise 1.1 {.unnumbered}

次の問いに答えよ

1.  ベクトル空間の定義を述べよ．
2.  ２次元の実数ベクトル全体の集合$\mathbb{R}$がベクトル空間となっていることを確かめよ．

# Exercise 1.2 {.unnumbered}

次式を計算せよ

1.  行列積の計算

```{=tex}
\begin{align}
\begin{pmatrix} 
  5 & 4 & 2 \\
  2 & 1 & 3 \\
  2 & 3 & 4 \\
  7 & 3 & 3
\end{pmatrix}
\begin{pmatrix} 
  4 & 3 & 1 & 4 \\
  5 & 5 & 2 & 3 \\
  3 & 2 & 7 & 3 
\end{pmatrix}
\end{align}
```
2.  次の行列の逆行列の存在を確かめ，存在するのであれば逆行列を求めよ

```{=tex}
\begin{align}
\begin{pmatrix}
  4 & 3 \\
  1 & 2
\end{pmatrix}
\end{align}
```
# Execise 1.3 {.unnumbered}

以下の使用に沿って関数を作成せよ．

1.  １つの数値`x`を受け取り，その値が偶数であれば`TRUE`，奇数であれば`FALSE`を返す関数．関数名は`is_even`とする．

```{r, eval=FALSE}
is_even <- function(x) {
  # ここに処理を書く
}
```

2.  ２つの数値`x,y`と`add`または`sub`という文字列を受け取り，`add`ならば足し算，`sub`ならば引き算の結果を返す関数．関数名は`exfn1`とする

```{r, eval=FALSE}
exfn <- funciont(x, y, operator) {
  # ここに処理を書く
}

```

# Execise 1.4 {.unnumbered}

ウェブサイトで公開されているCSV形式のオープンデータを探し， R上に読み込んでみよう． 取得したサイトのURLと，読み込むためのプログラムを実装し， 実際に読み込み，データの先頭５行までを表示させよ．

# Execise 1.4 {.unnumbered}

R上にデフォルトで読み込まれている`iris`のデータセットを利用し， 3種類以上図を作成しなさい． 作成した図をもとに簡単な考察も加えよ．
